臺灣臺南地方法院刑事判決
109年度交易字第898號
公  訴  人  臺灣臺南地方檢察署檢察官
被      告  莊育銘


上列被告因公共危險案件，經檢察官提起公訴（109年度偵字第1
7417號），嗣被告於本院行準備程序時就被訴事實為有罪之陳述
，經本院合議庭裁定由受命法官獨任行簡式審判程序，判決如下
：
    主  文
莊育銘犯駕駛動力交通工具而吐氣所含酒精濃度達每公升零點二
五毫克以上之罪，累犯，處有期徒刑捌月。
    事  實
一、莊育銘於民國109 年9 月11日晚間8 時30分許至同日晚間9 
    時許止，在其臺南市○區○○路000巷00○0 號公司內飲用啤酒
    ，明知飲酒後已達不得駕駛動力交通工具之程度，仍於同日
    晚間9 時許，酒後無照駕駛車牌號碼000-000 號普通重型機
    車上路。嗣於同日晚間9 時5 分許，行經臺南市北區文賢路
    242 巷與文賢路之路口處時，違規紅燈右轉，為警於臺南市
    ○區○○路000 號前攔查，發覺其渾身酒氣，並於同日晚間9 
    時23分許，測得其吐氣所含酒精濃度為每公升0.53毫克，因
    而查獲上情。
二、案經臺南市政府警察局第五分局報告臺灣臺南地方檢察署檢
    察官偵查起訴。
    理  由
一、本件被告莊育銘所犯者，非為死刑、無期徒刑、最輕本刑為
    3年以上有期徒刑之罪，亦非高等法院管轄第一審案件，被
    告於準備程序進行中，就被訴事實為有罪之陳述（本院卷第
    27頁），經依法告知其簡式審判程序之旨，並聽取當事人之
    意見後，本院合議庭爰依刑事訴訟法第273 條之1 第1 項之
    規定，裁定進行簡式審判程序。且依刑事訴訟法第273 條之
    2 規定，不受同法第159 條第1 項、第161 條之2 、第161 
    條之3 、第163 條之1 及第164 條至第170 條所規定證據能
    力認定及調查方式之限制，合先敘明。
二、上開犯罪事實業據被告於警詢、偵訊、本院準備及審理程序
    中均坦承不諱（警卷第5 頁至第9 頁，偵卷第13頁，本院卷
    第27頁、第30頁、第32頁），並有臺南市政府警察局當事人
    酒精測定紀錄表、財團法人工業技術研究院呼氣酒精測試器
    檢定合格證書、車號查詢機車車籍資料、證號查詢機車駕駛
    人資料各1 份、臺南市政府警察局舉發違反道路交通事件通
    知單3 份在卷可佐（警卷第11頁、第19頁至第27頁），足認
    被告上開任意性之自白與事實相符，應可採信。本案事證明
    確，被告犯行堪可認定，應予依法論科。
三、核被告所為，係犯刑法第185 條之3 第1 項第1 款之駕駛動
    力交通工具而吐氣所含酒精濃度達每公升0.25毫克以上之罪
    。又被告前因酒後駕車之公共危險案件，經本院以108 年交
    簡字第2264號判決判處有期徒刑6 月，併科罰金新臺幣（下
    同）6 萬元，有期徒刑部分於108 年12月3 日易科罰金執行
    完畢（下稱前案）等情，有臺灣高等法院被告前案紀錄表1 
    份在卷可參（本院卷第13頁至第16頁），被告於受有期徒刑
    執行完畢後，5 年以內故意再犯本件有期徒刑以上之罪，核
    與刑法第47條第1 項所定累犯要件相符。本院審酌被告前案
    與本案所犯罪名、手段、所侵害法益均相同，且犯罪時間相
    近，足認本案之責任非難程度應予提高，如依累犯規定加重
    最低本刑，並不會使被告所受之刑罰超過其所應負擔之罪責
    ，亦不會使其人身自由因此遭受過苛之侵害，無違憲法罪刑
    相當原則及比例原則，爰依刑法第47條第1 項規定，加重其
    刑。
四、爰以行為人之責任為基礎，審酌被告明知酒精成分對人之意
    識、控制能力具有不良影響，超量飲酒後會導致對週遭事務
    之辨識及反應能力較平常狀況薄弱，竟然不知謹慎，於飲酒
    後吐氣酒精濃度達每公升0.53毫克之酒醉情況下，猶無照駕
    駛普通重型機車行駛於公眾往來之道路，對於公眾生命財產
    安全所生之危險非微。又被告除前已論以累犯之不能安全駕
    駛之公共危險案件外，前已有多次因酒後駕車之公共危險案
    件，經法院論罪科刑之紀錄，有臺灣高等法院被告前案紀錄
    表1 份在卷可佐（本院卷第13頁至第16頁），詎仍未知警惕
    ，本件已為被告第6 度犯酒後駕車之公共危險案件，顯見其
    於酒後控制力薄弱，難以自律，自應受相當程度之刑事責任
    非難。惟念被告犯後坦承犯行，態度尚可，且於本次犯行並
    未肇事發生交通事故致他人受有傷害等情，兼衡被告於警詢
    及本院審理中自承為高職畢業之智識程度、從事冷氣工工作
    、每月收入約3 萬5,000元、未婚、無子女、現與父母同住
    之生活狀況、家庭經濟狀況勉持（警卷第5 頁，本院卷第33
    頁）等一切情狀，量處如主文所示之刑，以資懲儆。
據上論斷，依刑事訴訟法第273 條之1 第1 項、第299 條第1 項
前段，刑法刑法第185 條之3 第1 項第1 款、第47條第1 項，刑
法施行法第1 條之1 第1 項，判決如主文。
本案經檢察官林怡君提起公訴，由檢察官謝欣如到庭執行職務。
中　　華　　民　　國   109    年    12    月     3    日
                  刑事第九庭  法  官  陳品謙
以上正本證明與原本無異。
如不服本判決應於收受本判決後20日內向本院提出上訴書狀，並
應敘述具體理由。其未敘述上訴理由者，應於上訴期間屆滿後20
日內向本院補提理由書狀（均須按他造當事人之人數附繕本）「
切勿逕送上級法院」。 
　　　　　　　　　　　　　　　書記官  林修弘
中　　華　　民　　國　　109 　年　　12　　月　　4 　　日
附錄本案論罪科刑法條：
中華民國刑法第185條之3
駕駛動力交通工具而有下列情形之一者，處2 年以下有期徒刑，
得併科20萬元以下罰金：
一、吐氣所含酒精濃度達每公升0.25毫克或血液中酒精濃度達百
    分之0.05以上。
二、有前款以外之其他情事足認服用酒類或其他相類之物，致不
    能安全駕駛。
三、服用毒品、麻醉藥品或其他相類之物，致不能安全駕駛。
因而致人於死者，處3 年以上10年以下有期徒刑；致重傷者，處
1 年以上7 年以下有期徒刑。